臺灣桃園地方法院刑事判決　　　　　100年度審交訴字第188號
公　訴　人　臺灣桃園地方法院檢察署檢察官
被　　　告　吳高銘
上列被告因業務過失致死案件，經檢察官提起公訴（100 年度偵
字第13778、19028號），被告於準備程序進行中為有罪之陳述，
經本院合議庭裁定由受命法官獨任進行簡式審判程序，判決如下
：
    主      文
吳高銘從事業務之人，因業務上之過失致人於死，處拘役肆拾日
，如易科罰金，以新臺幣壹仟元折算壹日。緩刑貳年，並應向被
害人王陳貴、林美華、王韻琳支付如附表所示桃園縣平鎮市調解
委員會一百年刑調字第五一九號調解書之損害賠償。
    事實及理由
一、被告所犯之罪，為死刑、無期徒刑、最輕本刑3 年以上有期
    徒刑或高等法院管轄第一審案件以外之罪，而被告於本院準
    備程序進行中，就被訴事實為有罪之陳述，經本院告知簡式
    審判程序意旨，並聽取公訴人及被告之意見後，依刑事訴訟
    法第273 條之1 第1 項之規定，裁定依簡式審判程序審理，
    合先敘明。
二、犯罪事實：
    吳高銘係尚優企業社之負責人，從事資源回收工作，平日駕
    駛該企業社之自用小貨車載運回收物，係以駕駛自用小貨車
    為其業務範圍之人。其於民國100年3月18日下午5 時許，駕
    駛尚優企業社所有車號4997-VT 號之自用小貨車，因平日停
    放該自用小貨車之桃園縣八德市○○路659 號倉庫在施工裝
    設水泥磅無法停車，行經桃園縣八德市○○路650巷及660巷
    交岔路口附近10公尺外側路肩，本應注意在繪有紅實線路段
    不得臨時停車，而當時雖為夜間但天氣晴朗，且有照明光線
    ，視距良好，路面濕潤、無缺陷、亦無障礙物，復無不能注
    意之情事，竟疏未注意，為貪圖一時方便，復未開啟警示燈
    、擺放三角錐或其他反光標誌，將上開自用小貨車臨時停放
    在繪有紅實線路段表示該處禁止臨時停車之路側。又於同日
    夜間8時45分許，適有王韻筑騎乘車號N6F-505號之重型機車
    沿桃園縣八德市○○路自同向後方行駛而來，亦疏未注意車
    前狀況，並隨時採取必要之安全措施，不慎撞擊吳高銘上開
    自用小貨車之左後車尾，因而人車倒地，致王韻筑頭胸部鈍
    創，經送林口長庚紀念醫院急救後，於100年3月19日凌晨 0
    時55分許因胸主動脈損傷致失血性休克而不治死亡。
三、認定被告犯罪所憑之證據：
  (一)被告吳高銘於警詢、偵訊、本院準備程序中與審理時之自白
    。
  (二)被害人家屬王陳貴於警詢及偵查中之指述，證人吳導君、夏
    政平、吳政益於警詢時之證述。
  (三)道路交通事故現場圖、道路交通事故調查報告表(一)(二)、4997
    -VT 號自用小貨車之車輛詳細資料報表、王韻筑車輛死亡案
    勘驗監視器畫面筆錄、臺灣省桃園縣區車輛行車事故鑑定委
    員會鑑定意見書、桃園縣政府警察局八德分局轄內王韻筑車
    禍死亡案現場勘察報告各1份、現場暨車損照片73張。
  (四)王韻筑之緊急血液檢驗單檢查報告、相驗筆錄、衛生署桃園
    醫院診斷證明書、長庚醫療財團法人林口長庚紀念醫院診斷
    證明書、臺灣桃園地方法院檢察署相驗屍體證明書、檢驗報
    告書各1 份、被害人傷勢照片14張。
四、核被告吳高銘所為，係犯刑法第276條第2項之業務過失致死
    罪。爰審酌本件車禍發生之主因係被害人王韻筑雨夜駕駛重
    型機車疏未注意車前狀況為肇事主因，被告吳高銘駕駛牌照
    繳銷自小貨車於雨夜在交岔路口10公尺內劃設有禁止臨時停
    車線路段未顯示停車燈光或反光標識停車為肇事次因，被害
    人王韻筑對本件車禍與有過失，雖須負較大責任，然不能解
    免被告刑責，被告仍應負責，參酌被告於犯後已經與被害人
    家屬達成調解，有桃園縣平鎮市調解委員會100 年刑調字第
    519 號調解書在卷可稽，顯見其頗有悔意，犯後態度良好等
    一切，量處如主文所示之刑，並諭知易科罰金之折算標準，
    以示懲儆。末查被告雖於88年間因故意犯罪受有期徒刑以上
    刑之宣告，於90年3月19日執行完畢後，5年以內未曾因故意
    犯罪受有期徒刑以上刑之宣告，此有臺灣高等法院被告前案
    紀錄表1 份附卷可稽，其因一時失慮，致罹刑章，經此偵、
    審程序，應知所警惕，且業與被害人家屬達成調解，已如前
    述，是本院認所宣告之刑以暫不執行為適當，爰併諭知緩刑
    2 年，及依刑法第74條第2項第3款規定，命被告應向被害人
    王陳貴、林美華、王韻琳支付如附表所示桃園縣平鎮市調解
    委員會100年刑調字第519號調解書之損害賠償，以啟自新。
五、應適用之法條：
    刑事訴訟法第273條之1第1項、第299條第1項前段、第310條
    之2、第454條第1項，刑法第276條第2項、第41條第1項前段
    、第74條第1項第2款、第2項第3款，刑法施行法第1條之1第
    1項、第2項前段。
六、如不服本判決，應於判決送達後10日內向本院提出上訴狀（
    應附繕本），其未敘述上訴理由者，應於上訴期間屆滿後20
    日內補提理由書狀於本院，上訴於臺灣高等法院。
本案經檢察官蔡高文政到庭執行職務。
中    華    民    國   100    年    10    月    12    日
                  交通法庭  法  官  黃翊哲
以上正本證明與原本無異。
                            書記官  洪明媚
中    華    民    國   100    年    10    月    12    日
附錄本案論罪科刑法條：
中華民國刑法第276條
因過失致人於死者，處2年以下有期徒刑、拘役或2,000元以下罰
金。
從事業務之人，因業務上之過失犯前項之罪者，處5 年以下有期
徒刑或拘役，得併科3,000元以下罰金。
┌──────────────────────────┐
│附表：                        100年度審交訴字第188號│
├──────────────────────────┤
│   桃園縣平鎮市調解委員會100年刑調字第519號調解書   │
├──────────────────────────┤
│一、對造人吳高銘同意給付聲請人王陳貴、林美華、王韻琳│
│    喪葬費、精神賠償等全部費用共計新臺幣（下同）30萬│
│    元（不含強制險，強制險由聲請人申請具領）。      │
│二、付款方式：100年8月17日現場給付10萬元，餘款20萬元│
│    自100年9月起至101年6月止，每月20日匯款給付2 萬元│
│    至聲請人指定平鎮廣明郵局帳戶內（戶名：王陳貴），│
│    至全部清償為止，如有一期未履行，視為全部到期。  │
└──────────────────────────┘